臺灣高等法院刑事裁定　　　　　　　　　100年度聲字第138號
聲　請　人　　臺灣桃園地方法院檢察署檢察官
被　　　告　　陳幼惠
上列被告因違反毒品危害防制條例案件（96年度毒偵字第4118號
），經檢察官聲請許可執行觀察、勒戒，本院裁定如下：
    主  文
聲請駁回。
    理  由
一、聲請意旨略以：被告陳幼惠前於民國（下同）96年2月24日
    晚間11時許，在桃園縣桃園市○○路199號，施用第二級毒
    品MDMA，經原審於96年9月29日以96年度毒聲字第1165號裁
    定觀察、勒戒，並經本院於96年10月31日以96年度毒抗字第
    397號裁定駁回被告之抗告，而於96年11月8日確定等情，有
    上開裁定在卷可稽。嗣被告經臺灣桃園地方法院檢察署檢察
    官傳喚到案執行，均以其罹有恐慌症及憂鬱症等疾病為由主
    張不適合接受觀察、勒戒，並提出行政院衛生署臺北醫院診
    斷證明書為證。惟經調取被告自98年8月11日起至99年5月12
    日止，在前開醫院精神科病歷等資料，均查無就診紀錄，迄
    至99年5月13日始為同年月18日到庭應訊一事至醫院就診並
    拿取診斷證明書，嗣至99年9月28日止，即未再有前往該院
    就診之紀錄，此有該院99年9月28日北醫歷字第0990011312
    號函暨所附被告病歷紀錄附卷可參。另據證人即前開醫院精
    神科醫師趙偉婷證述：被告罹患輕度憂鬱症，但會伴隨恐慌
    之情形，97年及98年間的精神狀況大致穩定；又依常理而言
    ，恐慌症不會造成生命危險，在特定壓力的情形下會造成恐
    慌症變嚴重，但仍可經由藥物獲得控制；以被告的病歷及病
    史來看，其憂鬱症係可經由藥物獲得控制等語。堪認被告自
    98年8月11日起迄今，並無因罹患重度精神疾病以致無法接
    受觀察、勒戒之情形；且本件被告施用毒品之犯行既屬明確
    ，自仍有執行觀察、勒戒之必要。惟因前開准許觀察、勒戒
    之裁定確定迄今已逾3年未開始執行，爰依刑法第99條前段
    規定聲請許可執行觀察、勒戒等語。
二、按刑法第99條許可處分之執行，由檢察官聲請該案犯罪事實
    最後裁判之法院裁定之，刑事訴訟法第481條第1項前段固定
    有明文；惟檢察制度雖屬一體，但檢察官既因審級而配置，
    其權限自屬各別（最高法院28年上字第393號、31年上字第8
    49號判例意旨可資參照）；另觀之法院組織法第62條：「檢
    察官於其所屬檢察署配置之法院管轄區域內執行職務。但遇
    有緊急情形時，不在此限」，以及刑事訴訟法第16條準用同
    法第13條，檢察官行偵查時，因發見真實之必要或遇有急迫
    情形時，得於管轄區域外行其職務等規定，足認檢察官除因
    有上述法院組織法第62條但書所謂之緊急情形及刑事訴訟法
    第16條準用同法第13條所指因發見真實之必要或遇有急迫情
    形外，應僅得於其所屬檢察署配置之法院管轄區域內執行職
    務，苟非上述例外之情形，則應依囑託程序辦理，不得逕向
    非其所屬檢察署配置之法院執行職務。
三、經查，被告前因施用第二級毒品MDMA，經原審於96年9月29
    日以96年度毒聲字第1165號裁定觀察、勒戒，並經本院以96
    年度毒抗字第397號裁定駁回被告之抗告而於96年11月8日確
    定，此有前開刑事裁定書在卷可按，嗣被告經臺灣桃園地方
    法院檢察署檢察官傳喚到案執行，均以其罹有恐慌症及憂鬱
    症等疾病為由主張不適合接受觀察、勒戒，並提出行政院衛
    生署臺北醫院診斷證明書為證（見96年度毒偵字第4118 號
    卷第31-32頁、第39-48頁），並經臺灣女子監獄以97年2 月
    25日桃女監宗總字第0971200077號函以被告有自殺之虞，而
    拒絕其入所（見96年度毒偵字第4118號卷第63頁），迄今已
    逾3年猶未執行等情，經本院核閱上開卷內資料查對無訛，
    並有本院被告前案紀錄表附卷可憑。是本件若有許可執行之
    必要，依前開說明，當由臺灣高等法院檢察署檢察官向本院
    聲請許可執行。然本件聲請人即臺灣桃園地方法院檢察署檢
    察官，逕向本院為許可執行觀察勒戒處分之聲請，依法即有
    不合，應予駁回。
據上論斷，依刑事訴訟法第481條第1項，裁定如主文。
中    華    民    國    100    年    1    月    19    日
                  刑事第十庭審判長法  官  宋  祺
                                  法  官  林孟宜
                                  法  官  高玉舜
以上正本證明與原本無異。
不得抗告。
                                  書記官  許雅淩
中    華    民    國   100    年    1     月    21    日